【裁判字號】    98,抗,1243
【裁判日期】    981130
【裁判案由】    聲請定其應執行刑
【裁判全文】
臺灣高等法院刑事裁定                  98年度抗字第1243號
抗  告  人
即  受刑人  甲○○
上列抗告人因聲請定其應執行刑案件，不服臺灣新竹地方法院中
華民國98年11月5日裁定（98年度聲字第1277號）， 提起抗告，
本院裁定如下：
    主  文
抗告駁回。
    理  由
一、原裁定意旨略以：抗告人即受刑人甲○○因犯竊盜等案件，
    經臺灣新竹地方法院先後判處如附表所示之刑（詳如附表所
    示），均經分別確定在案。檢察官聲請定其應執行之刑為正
    當，應定其應執行之刑， 爰定其應執行之刑有期徒刑4年10
    月等語。
二、抗告人抗告意旨略以：抗告人甲○○連續犯吸食毒品等罪，
    均屬低度行為之犯行，且大致都屬符合得易科罰金之案件，
    且最重刑度為11月，但經臺灣新竹地方法院檢察官聲請一罪
    一罰之數罪併罰，合併定其應執行刑裁定，卻定執行刑為4
    年10月，相較其他法院案例，判刑比例原則之審酌，刑度顯
    然有天壤之別，明顯違反比例原則，爰依法提起抗告云云。
三、按裁判確定前犯數罪者，併合處罰之，有二裁判以上者，依
    刑法第51條之規定，定其應執行之刑，同法第50條、第53條
    分別定有明文。次按法院就自由裁量權之行使，除不得逾越
    法律所規定範圍之外部性界限外，另應受比例原則、公平正
    義原則之規範，謹守法律秩序之理念，體察法律之規範目的
    ，使其結果實質正當，合於裁量之內部性界限，俾與立法本
    旨相契合。刑法第51條第5款規定數罪併罰， 宣告多數有期
    徒刑者，應於各刑中之最長期以上，各刑合併之刑期以下，
    定其應執行之刑期，但不得逾30年，其就數罪併罰，固非採
    併科主義，而係採限制加重主義，就俱發各罪中，以最重之
    宣告刑為基礎，由法院參酌他罪之宣告刑，裁量加重定之，
    且不得逾法定之30年最高限制，此即外部性界限。法院為裁
    判時，二者均不得有所踰越。在數罪併罰，有二裁判以上，
    定其應執行之刑時，固屬於法院自由裁量之事項，然仍應受
    前揭外部性界限及內部性界限之拘束（最高法院94年度台非
    字第233號判決、96年度台上字第7583號判決、 97年度台上
    字第2017號判決參照）。
四、經查：本件抗告人所犯如附表所示之罪，經臺灣新竹地方法
    院先後判處如附表所示之刑，均經分別確定，有附表所示各
    判決書在卷可稽。 原審定其應執行之刑有期徒刑4年10月，
    未逾越自由裁量之內部性界限及外部性界限，核無違誤。抗
    告人以無關之他案任意指摘原裁定所定執行刑違反比例原則
    ，為無理由，應予駁回。
據上論斷，應依刑事訴訟法第412條，裁定如主文。
中    華    民    國    98    年    11    月    30    日
                  刑事第八庭審判長法  官  張傳栗
                                  法  官  劉嶽承
                                  法  官  蔡光治
以上正本證明與原本無異。
如不服本裁定，應於收受送達後五日內向本院提出抗告狀。
                                  書記官  阮桂芳
中    華    民    國    98    年    12    月    3     日


司法院資訊處製作；財團法人民間司法改革基金會備份。
